臺灣高等法院刑事裁定　　　　　　　　　　　　　　九十三年度交抗字第五三二號
　　抗　告　人　甲○○
右列抗告人因違反道路交通管理處罰條例案件，不服臺灣板橋地方法院中華民國九十
三年六月十七日裁定（九十二年度交聲字第一七四五號），提起抗告，本院裁定如左
：
    主  文
抗告駁回。
    理  由
一、本件聲明異議意旨以：伊於民國九十二年十月十一日十七時許，將民順交通有限
    公司所有，車牌號碼ＧＰ─４９６號大貨車停放於臺北縣五股鄉○○道往凌雲路
    之外側行車通道上，嗣被害人林俊志騎乘ＡＹＵ─８６５號重型機車在該處被人
    發現死亡，惟林俊志係先與他人相撞，才撞到伊所停放之車輛，林俊志之死因不
    單純，並非伊違反道路交通安全規則肇事所導致，原處分裁決所認顯然有誤，爰
    聲明異議。
二、原審法院則以：
(一)、被害人林俊志確於九十二年十月十二日凌晨一時許，駕駛ＡＹＵ─８６５號重型
    機車行經臺北縣五股鄉○號○○道往凌雲路之路段時，自後撞上停放於該處之Ｇ
    Ｐ─４９６號大貨車後方，且撞斷車後車斗下方之左邊護欄等情，業據被害人林
    俊志之父林日清於九十三年度交訴第二號過失致死刑事案件（含臺灣板橋地方法
    院檢察署九十二年度相字第一一四八號相驗卷宗及九十二年度偵字第二００五八
    號偵查卷宗，以下簡稱刑事案件）中指述明確，並有道路交通事故調查報告表(一)
    (二)、道路交通事故現場圖、現場照片十六張在卷可稽。被害人林俊志確實因前揭
    車禍致頭部外傷、顱內出血，經送往淡水馬偕醫院急救仍不治死亡之事實，亦經
    臺灣板橋地方法院檢察署檢察官督同法醫師相驗無訛，製有驗斷書、勘驗筆錄、
    相驗屍體證明書各一件、勘驗照片十一張附於刑事案件內足憑。並以依上揭現場
    照片所顯示ＧＰ─４９６號大貨車車後車斗下方之左邊護欄有斷裂情形，該護欄
    斷裂處呈內凹彎曲，應是由外往內猛力撞擊所致，而ＡＹＵ─８６５號機車正卡
    在該護欄斷裂處，機車的前約三分之二的車身夾在大貨車車斗與地面之間，向右
    傾斜而未傾倒於地面，機車龍頭儀表板處有遭擠壓情形，應是車前受力撞擊而向
    後擠壓，而機車旁之地面則散佈有機車前擾流板之碎片，顯然是ＡＹＵ─８６５
    號機車自後撞上上開營業大貨車車後車斗下方之左邊護欄，並撞斷護欄而造成上
    述情形。且證人（即臺北縣政府警察局蘆洲分局警員）陳盛炎於刑事案件審理時
    亦到庭證稱：其當時據報到達現場，見消防隊在急救，被害人頭部有血等語，復
    參以被害人林俊志確是因頭部外傷、顱內出血致死等情，益可見被害人林俊志當
    時係駕駛ＡＹＵ─８６５號機車自後撞上停車於該處之上開營業大貨車之後方，
    其頭部因而猛力撞擊大貨車車身，肇致其頭部除外傷流血外，並因顱內出血致生
    死亡結果，至為明確。
(二)、本件案發地點即臺北縣五股鄉○號○○道往凌雲路之道路，該路段路邊均劃有禁
    止臨時停車之紅線，僅ＧＰ─４９６號營業大貨車所停放之位置剛好紅線的油漆
    脫落等情，據證人陳盛炎於刑事案件中到庭證述在卷，雖異議人停放ＧＰ－４９
    ６號營業大貨車之位置，適巧有紅線油漆脫落情形，但該路段仍顯屬停車時將妨
    害他車通行之處所。況參以異議人家住該停車處之附近，此據其於刑事案件中自
    陳在卷，其對上述標線情形應知之甚明，顯然可知停車於該處將妨害他車通行，
    異議人竟猶仍停車於該顯有妨害他車通行之處所，自屬違反道路交通安全規則第
    一百十二條第一項第九款之規定，為違規停車。並以異議人將上開營業大貨車停
    放於外側車道上之右側，將原本寬為四‧四公尺之外側車道佔據至僅餘一‧九至
    二‧二公尺可供他車通行，此有道路交通事故現場圖一份附在刑事案件卷內可憑
    ，更足見其停車行為確會妨害他車通行，至可肯定。
(三)、又異議人係於九十二年十月十一日下午五時許，將上開營業大貨車停放於案發地
    點後返家，嗣於翌日（同年十月十二日）凌晨一時許，被害人林俊志駕駛機車自
    後撞上上開營業大貨車之後方肇致死亡，業如前述，而案發後即到達現場之證人
    陳盛炎於刑事案件中證稱：該地點有照明，但不是很清楚等語，且依卷附現場照
    片顯示該案發地點於夜間之燈光照明不清，則被告如停車於路邊，亦應依道路交
    通安全規則第一百十二條第一項第十三款規定，顯示停車燈光或反光標識，以預
    防危險之發生。惟依卷附現場照片顯示上開營業大貨車之車後或車身並無任何反
    光標識，且證人陳盛炎亦到庭證稱其當時據報到達現場時，見上開營業大貨車並
    未閃燈或設立警告標誌等語，可見異議人於九十二年十月十一日將上開營業大貨
    車違規停放於夜間照明不清之案發地點過夜，確未顯示停車燈光或反光標識，自
    亦違反道路交通安全規則第一百十二條第一項第十三款之規定。
(四)、原審以原處分機關認異議人即受處分人甲○○於民國九十二年十月十二日凌晨一
    時許，在臺北縣五股鄉五股一號越堤道往凌雲路旁，違規將其駕駛之車號ＧＰ－
    ４９６號大貨車停放該處，違反道路交通安全規則並因而肇事致人死亡，爰依道
    路交通管理處罰條例第六十一條第一項第四款之規定，吊銷異議人之駕駛執照，
    一年內不得考領駕駛執照，核無不當，而裁定駁回異議人之聲明異議。
三、按汽車停車時，應依下列規定：顯有妨害他車通行之處所，不得停車。停於路邊
    之車廂，遇畫晦、風沙、雨雪、霧靄時，或在夜間無燈光設備或照明不清之道路
    ，均應顯示停車燈光或反光標識，道路交通安全規則第一百十二條第一項第九款
    、第十三款定有明文。按汽車駕駛人，駕駛汽車違反道路交通安全規則，因而肇
    事致人死亡者，吊銷其駕駛執照，道路交通管理處罰條例第六十一條第一項第四
    款定有明文。抗告人係領有駕照之職業駕駛人，當知上開交通常識，抗告人深夜
    停大貨車在車輛隨時可通行又光線不明之道路上，復未閃燈等警告標誌，以提醒
    沿車道通行車輛注意，被害人確實因騎機車通行時，機車正面撞及抗告人因佔用
    道路而停放路邊上開大貨車後車斗下左邊護欄，且被害人送醫急救時當時酒測值
    ，並未超過不得駕駛之規定，此均有九十三年交訴字第二號判決影本附卷可查，
    原審以原處分機關依前開規定裁處，並無不當而駁回受處分人之聲明異議，經核
    並無不當或違法。受處分人主張其停放處無劃紅線或黃線，現場道路寬度及認被
    害人持有職業小型車駕照，騎重型機車，涉及違規為理由提起抗告均不影響抗告
    人違反上開規定之事實，本件抗告為無理由，應予駁回。
據上論斷，應依道路交通案件處理辦法第二十六條，刑事訴訟法第四百十二條裁定如
主文。
中    　華　　民　　國　　九十三　　年    七      月      二十三        日
                            臺灣高等法院交通法庭
                                審判長法  官  黃  瑞  華
                                      法  官  陳  坤  地
                                      法  官  王  淑  滿
右正本證明與原本無異。
不得再抗告。
                                      書記官  陳  思  云
中    　華　　民　　國　　九十三　　年    七      月      二十三        日
